臺灣高等法院刑事判決　　　　　　　　 96年度上訴字第273號
上　訴　人
即　被　告　丙○○
　　　　　　　　　　（現於臺灣臺北看守所羈押中）
上列上訴人因搶奪等案件，不服臺灣臺北地方法院95年度訴字第
1812號，中華民國95年12月15日第一審判決（起訴案號：臺灣臺
北地方法院檢察署95年度偵字第 21643號），提起上訴，本院判
決如下：
    主  文
上訴駁回。
    事  實
一、丙○○前於民國（下同）93年間，因搶奪案件經臺灣臺北地
    方法院以93年度訴字第786號判決處有期徒刑2年確定，甫於
    95年7月28日因縮短刑期假釋出監，至96年2月10日始縮刑期
    滿（不構成累犯）。詎丙○○猶不知悔改，於假釋期間，因
    缺錢花用，復基於意圖為自己不法所有之犯意，先後為如附
    表所示之搶奪及竊盜等犯行（犯罪時間時間、地點及犯罪手
    段詳如附表），嗣經警於95年10月 5日持臺灣臺北地方法院
    法官所核發之搜索票於臺北市○○區○○街與市○○道路口
    及其位於臺北市○○區○○路225巷 3弄1號之住處執行搜索
    ，而循線查獲上情。
二、案經臺北市政府警察局信義分局報請臺灣臺北地方法院檢察
    署檢察官偵查起訴。
    理  由
一、訊據上訴人即被告丙○○矢口否認涉有上揭如附表所示之竊
    盜及搶奪犯行，辯稱：伊沒有偷戊○○所有之車牌號碼CAD-
    073 號重型機車，不可能騎該機車去搶甲○○及乙○○之財
    物，伊也沒有偷丁○○的機車，這都不是伊做的云云，惟查
    被告迭於警詢、偵查中及原審法院審理時供承有於附表所示
　　時間、地點，以附表所示之方式竊取或搶奪被害人戊○○、
  　甲○○、乙○○及丁○○所有如附表所示之財物等事實，而
    被害人戊○○及丁○○如何於附表編號一、四所示時地遭竊
    取如附表編號一、四所示之機車等物，並據被害人戊○○及
    郭春甫指述綦詳在卷，另被害人甲○○、乙○○如何於附表
    編號二、三所示時地遭騎乘重型機車者自後方搶奪如附表編
    號二、三所示之財物，亦據被害人甲○○及乙○○分別指述
    綦詳在卷，此外並有被害人戊○○及丁○○所出具之贓物認
    領保管單各乙紙、車輛失竊證明單、尋獲電腦輸入單、車輛
    車牌失竊作業--查獲車輛認可資料、尋獲照片影本及監視器
  　翻拍畫面等附卷可稽（見偵查卷第 74至79頁、95至102頁、
    第83頁、第136頁、137頁），而查被告於上揭時地為警查獲
    後，警方依被告所供而於95年10月 6日分別在臺北市○○區
    ○○路540巷3弄25號前及臺北市信義區中坡公園旁尋獲被害
    人戊○○及丁○○分別遭竊之CAD-073號及ARS-561號重型機
    車各乙輛，茲被告若未竊取各該機車，並將各該機車棄置於
    臺北市○○路540巷 3弄25號前及臺北市○○區○○路443巷
    9 弄附近，其又何以知悉各該車停於該處，並因而經警於該
    處查獲該失竊之車輛，另查被告係因涉嫌違反毒品危害防制
    條例案件及機車竊盜案件，經警於95年10月5日下午1時許帶
    回警局對其為訊問，被告並即坦承有於附表所示時地以附表
    所示之方式竊盜或搶奪被害人戊○○、甲○○、乙○○及丁○○等人所有如附表所示之財物，而經警提示案發現場附近
    之監視器所拍攝之翻拍畫面，被告亦指認照片中之人即係其
    本人無訛（見偵查卷第50頁），且若非被告確涉有上開竊盜
　　或搶奪犯行，其又何以就如附表所示之竊盜及搶奪案件之情
  　節及過程均能一一詳述在卷，且核與被害人指述情節相符，
    顯見被告上開自白竊盜及搶奪犯行確與事實相符，被告事後
    翻異前詞，否認涉有上開犯行，要係事後卸責之詞，殊無足
    採，事證明確，被告犯行，洵堪認定。
二、核被告丙○○所為，係犯刑法第325條第1項之搶奪罪及第32
    0條第1項之竊盜罪。被告先後各二次搶奪及竊盜犯行，其於
    不同之時間、地點，分別竊取及搶奪不同之被害人，而侵害
    不同之數法益，其犯意各別，應予分論併罰。原審因而以被
    告上述犯行，事證明確，援引刑法第320條第1項、第325 條
    第1項、第51條第5款、第38條第1項第2款及刑法施行法第 1
    條之 1之規定，並審酌被告之素行、犯罪之動機、目的、手
    段，甫於95年 7月28日縮短刑期假釋出監，於假釋期間，又
    因缺錢花用，於短短十天之內，復犯下如附表所示之竊盜及
    搶奪犯行，造成被害人心理上之恐懼及財物之損失，及被告
    犯罪後之態度等一切情狀，各量處如附表主文所示之刑。復
    以被告所有持以竊盜犯行所用之機車鑰匙二把，雖未據扣案
    ，惟無證據證明該等物品已滅失，並依刑法第38條第1項第2
    款之規定沒收，經核認事用法，並無不合，被告丙○○上訴
    意旨否認涉犯上揭竊盜及搶奪犯行，尚難認有理由，應予駁
    回。
據上論斷，應依刑事訴訟法第368條，判決如主文。
本案經檢察官吳慧蘭到庭執行職務。
中　　華　　民　　國　　96　　年　　3 　　月　　30　　日
　　　　　　　　　刑事第五庭    審判長法　官  吳  敦
　　　　　　　　　　　　　　　　　　  法　官  吳啟民
　　　　　　　　　　　　　　　　　　  法　官  張傳栗
以上正本證明與原本無異。
竊盜部分不得上訴。
其餘如不服本判決應於收受送達後十日內向本院提出上訴書狀，
其未敘述上訴之理由者並得於提起上訴後十日內向本院補提理由
書（均須按他造當事人之人數附繕本）。
                                      書記官  何子傑
中　　華　　民　　國　　96　　年　　3 　　月　　30　　日
附錄：本案論罪科刑法條全文
中華民國刑法第320條第1項
意圖為自己或第三人不法之所有，而竊取他人之動產者，為竊盜
罪，處 5 年以下有期徒刑、拘役或 5 百元以下罰金。
中華民國刑法第325條第1項
意圖為自己或第三人不法之所有，而搶奪他人之動產者，處 6 月
以上 5 年以下有期徒刑。
附表：
┌─┬───┬────────┬────────┬────┐
│編│主文  │　　犯罪事實    │認定之證據及理由│備    註│
│號│      │                │                │        │
├─┼───┼────────┼────────┼────┤
│一│竊盜罪│於95年 9月29日上│被告於警詢、偵查│刑法第32│
│  │，處有│午 9時許，在台北│中及原審法院審理│0條第1項│
│  │期徒伍│市○○區○○路16│時之自白、被害人│        │
│  │月。未│號前，以其所有之│戊○○於警詢時之│        │
│  │扣案之│自備鑰匙，竊得劉│證述、贓物認領保│        │
│  │機車鑰│春美所有之車牌號│管單、車輛失竊證│        │
│  │匙壹把│碼為 CAD-073號重│明單、尋獲電腦輸│        │
│  │沒收。│型機車乙輛，而為│入單、車輛車牌失│        │
│  │　    │警於95年10月 6日│竊作業--查獲車輛│        │
│  │　    │在台北市信義區松│認可資料、尋獲照│        │
│  │　    │山路540巷3弄25號│片一幀及監視器翻│        │
│  │      │前尋獲。        │拍照片二幀等（偵│        │
│  │      │　　　　　      │查卷第72至79頁、│        │
│  │      │                │第136頁）       │        │
│  │      │                │                │        │
├─┼───┼────────┼────────┼────┤
│二│搶奪罪│於95年 9月29日上│被告於警詢、偵查│刑法第32│
│  │，處有│午 9時14分許，騎│中及原審法院審理│5條第1項│
│  │期徒刑│乘上開竊得之CAD-│時之自白、甲○○│        │
│  │捌月。│073 號重型機車，│於警詢及偵查中之│        │
│  │　    │在台北市信義區忠│證述，監視器翻拍│        │
│  │　    │孝東路5段299巷12│照片2幀等（偵查 │        │
│  │　    │號前，徒手自後方│卷第80至83頁、第│        │
│  │      │搶奪當時行走於該│16 3頁）        │        │
│  │      │處之行人甲○○所│                │        │
│  │      │有之皮包 1個及雨│                │        │
│  │      │傘1把。         │                │        │
│  │      │　　　　　　    │                │        │
├─┼───┼────────┼────────┼────┤
│三│搶奪罪│於95年9 月29日上│被告於警詢、偵查│刑法第32│
│  │，處有│午9 時30分許，騎│中及原審法院審理│5條第1項│
│  │期徒刑│乘上開竊得之CAD-│時之自白、證人紀│        │
│  │捌月。│073號重型機車在 │玉於原審法院之│        │
│  │　    │市○○區○○街21│證述（於原審法院│        │
│  │　    │巷15號前，自後方│審理時並證稱於警│        │
│  │　    │搶奪當時行走於該│詢及偵查中證稱有│        │
│  │      │處之行人乙○○所│遭搶20萬元是事後│        │
│  │      │有之手提包1 個，│謊報，起訴事實容│        │
│  │      │內有現金3000元、│有誤認，併予指明│        │
│  │      │用卡2 張、手機1 │，見原審卷第27頁│        │
│  │      │支、郵局存摺1 本│），及監視器翻拍│        │
│  │      │、印 章1 枚、證 │照片2幀（偵查卷 │        │
│  │      │物，並將上開贓車│第137頁）       │        │
│  │      │騎往台北市信義區│                │        │
│  │      │松山路540 巷3 弄│                │        │
│  │      │號前藏放。　　　│                │        │
│  │      │　              │                │        │
├─┼───┼────────┼────────┼────┤
│四│竊盜罪│於95年10月 4日晚│被告於警詢、偵查│刑法第32│
│  │，處有│間 8時許，在台北│中及原審法院審理│0條第1項│
│  │期徒伍│市○○區○道路42│時之自白、被害人│        │
│  │月。未│巷 9號前，以其所│丁○○於警詢時之│        │
│  │扣案之│有之自備鑰匙徒手│證述、贓物認領保│        │
│  │機車鑰│竊得丁○○所有之│管單、車輛失竊證│        │
│  │匙壹把│車牌號碼ARS-561 │明車輛失竊證明單│        │
│  │沒收。│號重型機車代步使│、尋獲電腦輸入單│        │
│  │      │用，後將該車棄置│、車輛車牌失竊作│        │
│  │　    │於台北市信義區永│業--查獲車輛認可│        │
│  │      │吉路443巷9弄路邊│資料、尋獲照片影│        │
│  │      │，而為警於同年10│本乙幀等（偵查卷│        │
│  │      │月6日晚上9時30分│第93至102頁）   │        │
│  │      │許尋獲。　      │                │        │
│  │      │　              │                │        │
└─┴───┴────────┴────────┴────┘
